【裁判字號】    90,易,437
【裁判日期】    900404
【裁判案由】    詐欺
【裁判全文】
臺灣臺南地方法院刑事判決                            九十年度易字第四三七號
    公  訴  人  臺灣台南地方法院檢察署檢察官
    被      告  甲○○
右列被告因詐欺案件，經檢察官提起公訴（九十年度偵字第二六八號），本院判決如
左：
    主  文
甲○○意圖為自己不法之所有，以詐術使人將本人之物交付，處有期徒刑參月，如易
科罰金，以參佰元折算壹日。
    事  實
一、甲○○明知其已無支付能力，竟意圖為自己不法之所有，於民國八十九年六月二
    十三日，以「陳世君」之名義，打電話至大同股份有限公司高雄分公司新興服務
    站（下稱大同公司新興服務站），向該服務站負責人乙○○佯稱欲購買音響放大
    器一台，價金新台幣（下同）九千九百元，約定貨到付款，乙○○不疑有他，應
    其要求而送貨至其所指定之高雄市○○○路一一七二號十三樓Ｄ棟，甲○○以「
    陳世君」名義收受貨物後，向大同公司新興服務站人員表示晚上再到大同公司新
    興服務站付款，詎當晚甲○○仍未付款，且避不見面，嗣乙○○至上開送貨地點
    查訪，發現甲○○以「陳世君」名義購買貨物後，始知受騙。
二、案經乙○○告發由台灣高雄地方法院檢察署呈請台灣高等法院檢察署檢察長令轉
    台灣台南地方法院檢察署檢察官偵查起訴。
    理  由
一、訊據被告甲○○對於右揭開立支票向告發人乙○○購買音響放大器一台之事實供
    承不諱，核與告發人於偵審中指述之情節大致相符，且有統一發票、收據各一紙
    在卷可憑，此部分事實足堪認定。雖被告矢口否認有詐欺犯行，辯稱：伊自己將
    名字改為「陳世君」，但未到戶政事務所變更名字，又因為伊爺爺中風，伊將錢
    用到醫療費用上，並無詐欺之犯意云云；其於檢察官偵查中則辯稱：打算八十九
    年九月二十日付款，但同年九月十八日就因案入監服刑云云。惟查：被告未以真
    實名字購物，購得該貨後，先於屆期時拖延展期，復逃逸無蹤等情，業據告發人
    指述甚明。按被告所購得之音響放大器一台，僅九千元九百元，縱其爺爺中風需
    付醫藥費而有急用，豈有貨款拖延數月仍不加聞問處理之理？又其雖於八十九年
    九月十八日因案入監服刑，如其有付款之意，自可打電話請告發人前去收款，亦
    可託親友轉付，是其所辯顯乃臨訟卸責之詞，不足採信。綜合上述情狀，被告於
    購物伊始，即應有不法所有之詐騙犯意。而告發人亦因而受有損害，事證明確，
    被告犯行洵堪認定。
二、核被告意圖為自己不法之所有，以詐術使人將本人之物交付，所為係犯刑法第三
    百三十九條第一項之詐欺取財罪。爰審酌被告有多次犯罪前科（未構成累犯），
    為私利詐騙他人財物，及其犯罪之動機、目的、手段、所造成危害、詐得之財物
    價值非鉅及犯後態度等一切情狀，量處如主文所示之刑，並諭知易科罰金之折算
    標準，以資懲儆。
據上論斷，應依刑事訴訟法第二百九十九條第一項前段，刑法第三百三十九條第一項
、第四十一條第一項前段，罰金罰鍰提高標準條例第一條前段、第二條，判決如主文
。
本案經檢察官吳勇輝到庭執行職務。
中      華      民      國      九十      年      四    月    四        日
                              臺灣臺南地方法院刑事第一庭
                                  法  官  謝瑞龍
右正本證明與原本無異。
如不服本判決，應於判決送達後十日內向本院提出上訴狀( 應附繕本 )。
                                  書記官  劉岳文
中      華      民      國      九十      年      四    月    四        日
附錄本案論罪科刑法條全文：
刑法第三百三十九條第一項：意圖為自己或第三人不法之所有，以詐術使人將本人或
                          第三人之物交付者，處五年以下有期徒刑、拘役或科或
                          併科一千元以下罰金。


司法院資訊處製作；財團法人民間司法改革基金會備份。
